---
title: "Ejercicio # 2"
author: "Ronald Bailey"
date: "`r Sys.Date()`"
output: pdf_document
---

```{r setup, include=FALSE}
knitr::opts_chunk$set(echo = TRUE)
```

# **Ejercicio #2:** 

Para este ejercicio se le solicita que desarrolle las
siguientes actividades utilizando RStudio Con el dataset Admissions adjunto
a este laboratorio realice lo siguiente:


```{r}
dataset = read.csv("Admisions.csv")

```


**1. Realice un análisis estadístico sobre todas las variables del dataset, recuerde que pude usar la función summary().**


```{r}
summary(dataset)

```
Según la descripción proporcionada por la función `summary()`, el conjunto de datos tiene varias variables:

- **Serial.No.** : Esta parece ser una identificación única para cada estudiante. Rango de 1 a 500, y parece estar distribuido uniformemente dado que la mediana y la media son aproximadamente la misma (250.5).

- **GRE.Score** : Este es el puntaje GRE de los estudiantes. La puntuación mínima es de 290, la máxima es de 340, y la media es de 316.5, lo que indica que los puntajes son relativamente altos en promedio.

- **TOEFL.Score** : Este es el puntaje TOEFL de los estudiantes. La puntuación mínima es de 92, la máxima es de 120 y la media es de 107.2, lo que también indica un nivel de puntajes relativamente alto.

- **University.Rating** : Esta es la calificación de la universidad. Las calificaciones van de 1 a 5, y la media está en 3.114, lo que sugiere que las calificaciones están distribuidas bastante uniformemente.

- **SOP** : Esta parece ser una medida de la calidad de la declaración de propósito de los estudiantes. Va de 1 a 5, y la media es 3.374, lo que indica una calidad promedio bastante buena.

- **LOR** : Esta es una medida de la calidad de las cartas de recomendación. También va de 1 a 5, y la media es 3.484, lo que también indica una buena calidad promedio.

- **CGPA** : Este es el promedio de calificaciones acumulado de los estudiantes. Va de 6.8 a 9.92, y la media es 8.576, lo que indica un alto nivel de rendimiento académico.

- **Research** : Este parece ser un indicador binario de si el estudiante ha hecho investigación o no. La media es 0.56, lo que indica que más de la mitad de los estudiantes ha hecho investigación.

- **Chance.of.Admit** : Esta es la probabilidad de admisión. Va de 0.34 a 0.97, y la media es 0.7217, lo que indica que la probabilidad promedio de admisión es bastante alta.

Cabe señalar que aunque estos análisis proporcionan información valiosa, es importante complementarlos con visualizaciones de datos y análisis adicionales, como verificar la correlación entre diferentes variables, realizar pruebas de hipótesis, etc.


**2. Realice una gráfica de densidad para cada una de las variables numéricas en el dataset: GRE.Score, TOEFEL.Score, CGPA y Chance of Admit.**


```{r}
# Cargar la librería ggplot2
library(ggplot2)



# Crear gráficos de densidad
ggplot(dataset, aes(x = GRE.Score)) + geom_density(fill = "blue") + labs(title = "GRE Score")
ggplot(dataset, aes(x = TOEFL.Score)) + geom_density(fill = "blue") + labs(title = "TOEFL Score")
ggplot(dataset, aes(x = CGPA)) + geom_density(fill = "blue") + labs(title = "CGPA")
ggplot(dataset, aes(x = Chance.of.Admit)) + geom_density(fill = "blue") + labs(title = "Chance of Admit")


```
