---
title: "Analisis de regresion"
author: "Ronald Bailey"
date: "`r Sys.Date()`"
output: pdf_document
---

```{r setup, include=FALSE}
knitr::opts_chunk$set(echo = TRUE)
```

# **Laboratorio #3: Modelos de Regresión en R**

**Ejercicio #1:** utilizando R realice una función que dado un dataframe
cualquiera de dos columnas, donde la primera (índice 1) sea el valor de
la variable independiente (X) y la segunda sea el valor de una variable
dependiente (Y), devuelva una lista con los siguientes elementos:

1. Un arreglo con los valores de los estimadores para B0 y B1".
2. El valor del coeficiente de determinación r^2 del modelo.
3. El coeficiente de correlación r (raíz cuadrada de r^2).
4. Un arreglo con los valores de los residuos.
5. Una gráfica con la nube de puntos y la recta de regresión del
modelo.


**Nota:** Para este ejercicio NO está permitido utilizar la función
lm()para calcular ninguno de los elementos solicitados (incisos 1 al
4), sin embargo puede utilizar ggplot para realizar la gráfica del
inciso 5


## **La funcion lineal:**

$$
\overline{y} =  \hat{\beta}_1  x + \hat{\beta}_0   
$$



Recuerde de su curso de Econometria que:
$$
\hat{\beta}_1 = \frac{\sum _{i=1}^nx_iy_i -n   \overline{x} \overline{y}}{(\sum _{i=1}^n x_i ^2) - n \overline{x} ^ 2}
$$

$x =$ valores conocido de la variable independiente

$y =$ valores conocido de la variable dependiente

$\overline{x} =$ promedio de valores de las x 

$\overline{y} =$ promedio de valores de las y

$n =$ numero de datos puntuales u observaciones

$i = $ indice de la valuacion


$$
\hat{\beta}_0 = \overline{y} - \hat{\beta}_1 \overline{x}
$$


$$
r^2= \frac{\sum _{i=1}(\hat y_i - \overline{y_i} )^2 }{ \sum _{i=1}( y_i - \overline{y_i} )^2}
$$


$$
r= \sqrt{r}
$$

**Recuerde que n representa la cantidad de filas en el dataset**


# Leer el dataset


```{r}
dataset = read.csv("grados.csv")

head(dataset)
```



```{r}
summary(dataset)
```



```{r}
# Cargar la biblioteca necesaria
library(ggplot2)

# generar gráfico
ggplot(dataset, aes(x=Centígrados, y=Farenheit)) +
             geom_point() 
  
```


```{r}
# Crear algunos datos de ejemplo

x <- dataset$Centígrados
y <- dataset$Farenheit

# Calcular las medias
x_bar <- mean(x)
y_bar <- mean(y)

# Calcular las desviaciones
x_dev <- x - x_bar
y_dev <- y - y_bar

# Calcular los coeficientes de regresión
beta_1 <- sum(x_dev * y_dev) / sum(x_dev^2)
beta_0 <- y_bar - beta_1 * x_bar

# Crear un arreglo con los valores de los estimadores para B0 y B1
estimadores <- c(beta_0, beta_1)

# Calcular los valores predichos
y_predicha <- beta_0 + beta_1 * x

# Calcular los residuos
residuos <- y - y_predicha

# Calcular R cuadrado
r_cuadrado <- 1 - sum(residuos^2) / sum((y - y_bar)^2)

# Calcular el coeficiente de correlación r
r <- sqrt(r_cuadrado)

# Crear una lista con los resultados
resultados <- list(estimadores = estimadores, 
                   r_cuadrado = r_cuadrado, 
                   r = r, 
                   residuos = residuos)

# Imprimir los resultados
print(resultados)

# Crear el gráfico
library(ggplot2)
dataset <- data.frame(x = x, y = y, y_predicha = y_predicha)
grafico <- ggplot(dataset, aes(x = x, y = y)) +
             geom_point() +
             geom_line(aes(x = x, y = y_predicha), color = "red")
grafico

```


```{r}
head(data.frame(B0 = beta_0, 
                         B1 = beta_1, 
                         R_Cuadrado = r_cuadrado, 
                         R = r, 
                         Residuos = list(residuos)) )

```




```{r}
summary(data.frame(B0 = beta_0, 
                         B1 = beta_1, 
                         R_Cuadrado = r_cuadrado, 
                         R = r, 
                         Residuos = list(residuos)) )

```
# Resumen

**1. Un arreglo con los valores de los estimadores para B0 y B1".**

```{r}
arreglo = c(beta_0, beta_1)
arreglo
```
**2. El valor del coeficiente de determinación r^2 del modelo.**

```{r}
r_cuadrado
```
**3. El coeficiente de correlación r (raíz cuadrada de r^2).**
```{r}
r
```
**4. Un arreglo con los valores de los residuos.**
```{r}
residuos
```

**5. Una gráfica con la nube de puntos y la recta de regresión del modelo.**

```{r}
grafico
```


