---
title: "Ejercicio # 3"
author: "Ronald Bailey"
date: "`r Sys.Date()`"
output: pdf_document
---

```{r setup, include=FALSE}
knitr::opts_chunk$set(echo = TRUE)
```



# **Ejercicio #3:**
A continuación se le muestran tres imágenes que muestran los
resultados obtenidos de correr la función summary() a dos modelos de
regresión lineal, para este ejercicio se le solicita que realice la
interpretación de las tablas resultantes. Recuerde tomar en cuenta la
signficancia de los parámetros (signfícancia local), la signficancia del
modelo (signficancia global), el valor del r cuadrado: y cualquier observación que
considere relevante para determinar si el modelo estructuralmente es
adecuado o no.



# ***Modelo #1***


La fórmula del modelo es ROLL ~ UNEM, lo que indica que la variable de respuesta es "ROLL" y la variable predictora es "UNEM".

Los coeficientes del modelo son los siguientes:

- Intercepto (Intercept): El valor del intercepto es 3957. Esto significa que cuando la variable UNEM es cero, se espera que la variable de respuesta ROLL sea 3957. El valor p asociado con este coeficiente es 0.3313, que es mayor que 0.05, lo que significa que este coeficiente no es estadísticamente significativo al nivel del 5%. En otras palabras, no hay evidencia suficiente para rechazar la hipótesis nula de que este coeficiente sea cero.

- UNEM: El coeficiente para UNEM es 1133.8, lo que significa que por cada incremento unitario en UNEM, se espera que ROLL aumente en 1133.8 unidades, asumiendo que todas las demás variables se mantienen constantes. El valor p asociado con este coeficiente es 0.0358, que es menor que 0.05, indicando que este coeficiente es estadísticamente significativo al nivel del 5%.

El modelo tiene un R-cuadrado de 0.1531, lo que indica que el modelo explica el 15.31% de la variabilidad en la variable de respuesta ROLL. El R-cuadrado ajustado es 0.1218, que toma en cuenta el número de predictores en el modelo (en este caso, solo uno).

El valor F es 4.883 con un valor p de 0.03579. Esto indica que el modelo en su conjunto es estadísticamente significativo al nivel del 5%, es decir, hay evidencia de que al menos uno de los coeficientes del modelo es distinto de cero.

En general, aunque el modelo es significativo, el R-cuadrado es bastante bajo, lo que indica que el modelo no explica una gran cantidad de la variabilidad en los datos. Además, solo la variable predictora UNEM es significativa, mientras que el intercepto no es significativo. Esto podría sugerir que el modelo puede no ser el mejor ajuste para estos datos y que podrían ser necesarios más predictores o un modelo más complejo.



# ***Modelo #2***


Intercepto (Intercept): El intercepto del modelo es -1.338e+03. Sin embargo, debido a que estamos trabajando con un modelo de regresión múltiple, la interpretación del intercepto es menos directa. Aquí, representa el valor esperado de la variable de respuesta ROLL cuando todas las variables predictoras son cero. Dado que el valor p asociado es significativo (5.02e-09, menor que 0.05), podemos decir que este coeficiente es estadísticamente significativo.

UNEM: El coeficiente de UNEM es -9.153e+03, lo que indica que por cada incremento unitario en UNEM, se espera que ROLL disminuya en 9.153e+03 unidades, manteniendo constantes todas las demás variables. Dado que el valor p asociado es significativo (0.000807, menor que 0.05), este coeficiente es estadísticamente significativo.

HGRAD: El coeficiente de HGRAD es 4.501e+02, lo que indica que por cada incremento unitario en HGRAD, se espera que ROLL aumente en 4.501e+02 unidades, manteniendo constantes todas las demás variables. Dado que el valor p asociado es significativo (1.52e-05, menor que 0.05), este coeficiente es estadísticamente significativo.

INC: El coeficiente de INC es 4.275, lo que indica que por cada incremento unitario en INC, se espera que ROLL aumente en 4.275 unidades, manteniendo constantes todas las demás variables. Dado que el valor p asociado es significativo (5.59e-9, menor que 0.05), este coeficiente es estadísticamente significativo.

El modelo tiene un R-cuadrado de 0.9621, lo que indica que el modelo explica el 96.21% de la variabilidad en la variable de respuesta ROLL. El R-cuadrado ajustado, que toma en cuenta el número de predictores en el modelo, es 0.9576.

El valor F es 211.5 con un valor p muy pequeño (< 2.2e-16), lo que indica que el modelo en su conjunto es estadísticamente significativo.

En general, este modelo parece ser un buen ajuste para los datos, ya que tiene un R-cuadrado alto y todos los coeficientes son significativos. Sin embargo, siempre es importante tener en cuenta las suposiciones de la regresión lineal (por ejemplo, linealidad, homocedasticidad, independencia de los errores) cuando se interpreta la salida del modelo.

```{r}

1+1
```
# ***Modelo #3***


